臺灣高等法院刑事判決
108年度上訴字第2147號
上  訴  人    臺灣臺北地方檢察署檢察官
被      告    高志杰  


上列上訴人因被告詐欺案件，不服臺灣臺北地方法院一０七年度
訴字第六二二號，中華民國一０八年五月十四日第一審判決（起
訴案號：臺灣臺北地方檢察署一０六年度偵字第一三七六三號）
，提起上訴，本院判決如下：
    主  文
上訴駁回。               
    理  由
一、經本院審理結果，認第一審判決對被告高志杰為無罪之諭知
    ，核無不當，應予維持，並引用第一審判決書記載之證據及
    理由（如附件）。
二、檢察官上訴意旨以：被告與同案被告劉文斌受另案被告潘冠
    霖吸收，加入年籍姓名不詳綽號「萬力」等詐欺集團擔任車
    手，除犯罪時間與本案有所重疊外，被告於該案坦承應潘冠
    霖要求擔任車手，劉文斌亦係該案車手等情，則該案犯罪時
    間既與本案有所重疊，且被告於該案坦承擔任車手，則同案
    被告劉文斌之供述尚非難以採信。又被告確為本案車手之基
    本事實，迭據同案被告劉文斌於警詢、偵查及原審審理中供
    述甚詳，劉文斌並提出其以即時通訊軟體「易信」與暱稱「
    叫小賀」之對話紀錄佐證，參以同案共犯潘冠霖於偵查中亦
    供稱，只認識被告高志杰，高志杰亦係接受萬力集團的指示
    操作之車手等語，核與被告供承卡片及密碼係潘冠霖給的，
    潘冠霖會用「易信」聯絡領錢及交付款項事宜等語相符。被
    告雖堅稱其擔任車手期間為一０五年七月初至同年八月中旬
    ，然衡酌被告與另案被告潘冠霖、同案被告劉文斌於萬力詐
    欺集團有相當關連性，及劉文斌（一０五年十二月十二日偵
    訊筆錄）指認相關提領款項之監視器錄影畫面之領款者為被
    告，及（一０五年十月十三日調查筆錄）被害人陳佳葳於一０
    五年九月廿二日遭詐騙之款項，係其與被告一同前往提領等
    情，自應調查該次提領之監視器錄影畫面為佐，原判決未詳
    加審酌及調查，僅因同案被告劉文斌之供述瑕疵，認被告非
    本案車手，判決無罪，難認妥適，請撤銷原判決，另為適當
    之判決等語。
三、經查，高志杰於一０五年六月十六日至同年八月十一日因加
    入萬力詐欺集團擔任車手提領十三位被害人受詐款項，經臺
    灣臺北地方法院依加重詐欺罪判處十三罪；另同案經起訴其
    於同年六月廿三日及九月一日、八日、十日、十七日提領計
    十二位被害人之受詐款，則經判決無罪在案，此有該院一０
    六年度訴字第八八號判決書一件在卷可按。本案檢察官則係
    依數罪併罰起訴被告於一０五年九月十二日、十三日、廿二～
    廿四日計十九位被害人之受詐款提領犯行計十九件之加重詐
    欺罪，既是一罪一罰之數罪，則是否構成各該罪責，自應一
    一舉證證明，檢察官不得僅以被告有加入萬力詐欺集團，即
    為被告有為該集團全部犯行之事證。又如前述，被告前案僅
    對其於一０五年六月至八月間之犯行為論處，與本案起訴九
    月間之犯行，亦無所稱時間重疊，是檢察官逕以被告於一段
    時日曾加入詐欺集團任車手，即謂時間重疊亦涉本案云云，
    要無事證足徵，自無足採。
四、再查，同案被告劉文斌先後供證究係經由何人引介加入詐欺
    集團擔任車手取款？由何人交付提款卡告知密碼及指示其前
    往提款？前後稱；詐欺車手我只做一次，是綽號「Gucci」
    之朋友拜託幫忙，後由他朋友「王鑫」打易信通訊軟體叫我
    去領現金(訴卷㈢第二八０～二八二頁調查筆錄）；在一０五年
    八月看報紙應徵代辦信貸工作，對方直接說是負責提款，後
    由「叫小賀」以易信聯絡指示提款及交錢、還提款卡（同上
    卷第二九八～三００頁調查筆錄）；一０五年八月廿四日中午至
    板橋保利企業有限公司應徵工作，對方稱測試帳戶可否正常
    使用，稱有八十五萬元滙入，要我提領六十萬元交付，後才
    知受騙上當（同上卷第三０六頁調查筆錄）；九月初，一名
    綽號「阿忠」介紹從事提領詐欺款工作，與集團高志杰聯繫
    指示，面交提款卡，再以易信通知密碼提領，不管有無提款
    ，每日會與高志杰見面領薪每日三千元，提款卡用後馬上丟
    棄(同上卷第三０九～三一二頁調查筆錄）；是一叫「阿宗」
    的朋友叫我幫他做件事，到現場撿一信封裝有提款卡，錢領
    出來後才電話聯絡見面，…叫我領錢的是「Gucci」，名字記
    錯了…「Gucci」和「阿宗」是同一人，跟「王鑫」不同人（
    同上卷第三二二～三二四頁訊問筆錄）；透過臉書上叫「林
    甘丹」介紹賣帳戶，來收的就是高志杰，他順便問我有無興
    趣當車手，後即透過易信聯繫領款，結束領款後會與高志杰
    相約就近交贓款及領酬庸，只認識高志杰，不認識潘冠霖(
    同上卷第三三六～三三七頁、第三四四頁訊問筆錄）等語。
    是其先後供述前後反覆，莫衷一是，已有可議。檢察官既未
    能舉證證明與劉文斌於易信上聯絡之「叫小賀」即為被告高
    志杰，則僅以另案同集團被告潘冠霖供證高志杰亦同為集團
    車手，及使用「易信」聯絡提款事宜，即認高志杰為劉文斌
    所指「叫小賀」，亦無足採。
五、末查，檢察官上訴所指劉文斌於一０五年十二月十二日偵查
    庭指認相關提領款項之監視器錄影畫面，依卷附（新北偵33
    550卷㈠第四一０頁）翻拍照片所示之提領時地為一０五年十月
    十一日十二時於國泰世華北三重分行；另劉文斌於警詢調查
    所稱一０五年九月廿二日被害人陳佳葳遭詐款項之提款，為
    其與被告同往云云可佐，惟前開二案，均未經檢察官於本案
    起訴，則檢察官以與本案無涉之證據，援引指摘原審未為調
    查云云，顯屬無稽。
六、綜上補充所述，本案原審以檢察官起訴之事證，尚無從得被
    告確有詐欺取財之確信，以事證不足，為被告無罪之諭知，
    採證認事，並無違誤。揆諸前揭說明，檢察官對於起訴之犯
    罪事實所提之證據，既未能為說服之實質舉證責任，復未指
    出證明方法，猶執前詞指摘原判決未詳加審酌及調查上訴，
    為無理由，應予駁回。
七、據上論結，應依刑事訴訟法第三百六十八條、第三百七十三
    條，判決如主文。
本案經檢察官李進榮到庭執行職務。
中　　華　　民　　國　一０九　年　  二 　 月　 廿七   日
                  刑事第四庭審判長法　官  陳筱珮     
                                  法　官  羅郁婷
                                  法　官  陳玉雲
以上正本證明與原本無異。
被告不得上訴。
檢察官如不服本判決，應於收受送達後20日向本院提出上訴書狀
，惟須受刑事妥速審判法第9條限制。其未敘述上訴之理由者，
並得於提起上訴後20日內向本院補提理由書(均須按他造當事人
之人數附繕本)「切勿逕送上級法院」。
刑事妥速審判法第9條：
除前條情形外，第二審法院維持第一審所為無罪判決，提起上訴
之理由，以下列事項為限：
一、判決所適用之法令牴觸憲法。
二、判決違背司法院解釋。
三、判決違背判例。
刑事訴訟法第377 條至第379 條、第393 條第1 款之規定，於前
項案件之審理，不適用之。
                                  書記官  蔡麗春
中　　華　　民　　國　一０九　年　  二 　 月　 廿七   日